臺灣臺北地方法院刑事判決　　　　　　　95年度訴字第1909號
公　訴　人　臺灣臺北地方法院檢察署檢察官
被　　　告　甲○○
　　　　　　　　　　6號
選任辯護人　沙洪律師
上列被告因偽造有價證券等案件，經檢察官提起公訴（95年度偵
字第20379號），本院判決如下：
    主  文
甲○○意圖供行使之用，而偽造有價證券，處有期徒刑貳年，緩
刑參年。偽造發票人為雅梵國際室內設計有限公司、發票日民國
九十五年八月三日、支票號碼ＳＣ0000000號、票面金額
新台幣伍拾萬元、付款人為華南商業銀行懷生分行之支票壹紙沒
收。
被訴竊盜部分公訴不受理。
    事  實
一、甲○○未曾因故意犯罪受有期徒刑以上刑之宣告，素行良好
    ，其意圖為自己不法之所有，於民國95年6月間某日，在台
    北市大安區○○○路○段217巷1弄1之6號住處客廳抽屜內，
    竊取其妹徐幸枝所有，發票人為雅梵國際室內設計有限公司
    （負責人為徐幸枝）、支票號碼SC0000000號、付款人為華
    南商業銀行懷生分行之空白支票乙紙（親屬間竊盜部分業據
    撤回告訴）。其竊得後為償還積欠友人乙○○之債務，乃另
    行起意，意圖供行使之用，基於偽造有價證券以行使之犯意
    ，於95年7月間，在台北市中山區○○○路○段21號地下一樓
    ，交付並利用不知情之乙○○在其上填寫發票日為95年8 月
    3日、票面金額為新台幣（下同）50萬元，而偽造完成支票
    後，即於95年8月4日，由乙○○持至新光商業銀行新店分行
    提示而行使該偽造之支票，惟因該支票業經掛失止付，而未
    獲兌現。嗣徐幸枝經銀行告以上開支票遭人提示，始報警循
    線查悉上情。
二、案經台北縣政府警察局新店分局報告台灣台北地方法院檢察
    署檢察官偵查起訴。
    理  由
壹、程序方面：
    按被告以外之人於審判外之言詞或書面陳述，除法律有規定
    者外，不得作為證據，刑事訴訟法第159條第1項固定有明文
    ，惟被告以外之人於審判外之陳述，雖不符同法第159條之1
    至之4 之規定，而經當事人於審判程序同意作為證據，法院
    審酌該言詞陳述或書面陳述作成時之情況，認為適當者，亦
    得為證據；又當事人、代理人或辯護人於法院調查證據時，
    知有第159條第1項不得為證據之情形，而未於言詞辯論終結
    前聲明異議者，視為有前項之同意，同法第159條之5亦定有
    明文。查本判決後開所引用之各該被告以外之人於審判外之
    陳述（包含書面陳述），皆屬傳聞證據，惟當事人、代理人
    及辯護人雖知上開證據資料為傳聞證據，但於本院準備程序
    及審判期日中均表示無意見而不予爭執，且迄至言詞辯論終
    結前亦未再聲明異議，本院審酌上開證據資料製作時之情況
    ，尚無違法不當及證明力明顯過低之瑕疵，亦認為以之作為
    證據應屬適當，故揆諸前開規定，爰逕依刑事訴訟法第159
    條之5規定，認前揭證據資料均例外有證據能力，合先敘明
    。
貳、實體方面：
ㄧ、訊據被告甲○○對於上揭事實均坦承不諱，並經證人徐幸枝
    （見95年度偵字第20379號卷第10、27頁）、乙○○（見同
    卷第13、28、38頁）於警詢、偵查中證述綦詳，復有台灣票
    據交換所95年8月16日台票總字第0950007143號函暨所附支
    票正反面、退票理由單、掛失止付票據提示人資料查報表、
    票據掛失止付通知書、遺失票據申報書（見同卷第18至22頁
    ）、戶口名簿（見本院卷第37頁）各乙份在卷可稽，足徵被
    告前開出於任意性之自白與事實相符，自得採為論科之依據
    。從而，本件事證明確，被告之犯行堪以認定，自應依法論
    科。
二、按支票依票據法之規定具金錢價值，並有流通性，自屬有價
    證券之一種。核被告所為，係犯刑法第201條第1項之偽造有
    價證券罪。其行使之低度行為應為偽造之高度行為所吸收，
    不另論罪。其利用不知情之乙○○為之，係間接正犯。查被
    告並無任何前科，素行良好，有台灣高等法院被告全國前案
    紀錄表乙份可參，其因一時失慮，始未經其妹徐幸枝之同意
    偽造有價證券，惟因該支票業經掛失止付，始未兌現，是告
    訴人徐幸枝實際上並未受有此部分金錢上之損害，且被告事
    後與被害人乙○○以25萬元達成和解，並已如數清償現款25
    萬元，有本院審判筆錄及和解書各乙份附卷可參（見本院卷
    第43頁背面、第46頁），被害人乙○○亦表示不願再追究之
    意，又被告僅偽造乙紙有價證券，面額非鉅，足認其犯罪情
    狀尚堪憫恕，倘依刑法第201條第1項規定量處法定最低之3
    年有期徒刑，猶嫌過重，爰依刑法第59條規定酌減其刑。爰
    審酌被告並無任何前科，素行良好，已如前述，其持所竊取
    之空白支票，利用不知情之被害人乙○○填寫發票日期及金
    額，據以偽造有價證券，以償還欠款，固無足取；惟考量其
    事後坦承犯行，態度良好，且已賠償被害人乙○○損失等一
    切情狀，量處如主文所示之刑，以資懲儆。另被告未曾受有
    期徒刑以上刑之宣告，已如前述，其因一時短於思慮致罹刑
    章，經此教訓後，當知所警惕，且尚屬情有可原，其所生危
    害亦屬有限，惡行非鉅，是本院認尚無逕對被告施以短期自
    由刑之必要，故上開宣告之刑，以暫不執行為適當，爰諭知
    緩刑3年，以啟自新，併予敘明。至於被告偽造之支票乙紙
    （發票日：95年8月3日、支票號碼：ＳC0000000號、票面金
    額：50萬元、付款人：華南商業銀行懷生分行），係偽造之
    有價證券，爰依刑法第205條規定，不問屬於犯人與否，併
    予宣告沒收之，附此敘明。
三、公訴意旨另以：被告意圖為自己不法之所有，於95年6月間
    某日，在台北市大安區○○○路○段217巷1弄1之6號住處客
    廳抽屜內，竊取其妹徐幸枝所有，發票人為雅梵國際室內設
    計有限公司（負責人為徐幸枝）、支票號碼SC0000000號、
    付款人為華南商業銀行懷生分行之空白支票乙紙，因認被告
    此部分涉犯刑法第320條第1項之竊盜罪嫌等語。
  （ㄧ）按告訴乃論之罪，告訴人於第一審辯論終結前，得撤回
      　其告訴；又告訴經撤回者，應諭知不受理之判決，且得
        不經言詞辯論為之，刑事訴訟法第238條第1項、第303
        條第3款及第307條分別定有明文。
  （二）經查，本件告訴人徐幸枝告訴被告竊盜案件，公訴人認
        係觸犯刑法第320條第1項之竊盜罪嫌，因渠等為二親等
        血親之兄妹關係，有戶口名簿乙份在卷可憑（見本院卷
        第37頁），依同法第324條第2項之規定，須告訴乃論，
        茲據告訴人徐幸枝具狀撤回告訴，有刑事撤回狀乙份附
        卷可參（見本院卷第16頁），揆諸前揭規定，就被告被
        訴竊盜部分，爰不經言詞辯論，逕為諭知不受理之判決
        。
據上論斷，應依刑事訴訟法第299條第1項前段、第303條第3款、
第307條，刑法第201條第1項、第59條、第74條第1項第1款、第
205條，刑法施行法第1條之1，判決如主文。
本案經檢察官孫小萍到庭執行職務。
中　　華　　民　　國　　96　　年　　3 　　月　　15　　日
　　　　　　　　　刑事第十三庭  審判長法官  黃雅君
　　　                                法官  李明益
                                      法官  鍾素鳳
以上正本證明與原本無異。
如不服本判決，應於送達後10日內，向本院提出上訴狀。
                                    書記官  陳鳳瀴
中　　華　　民　　國　　96　　年　　3 　　月　　19　　日
附錄本判決論罪之法條：
刑法第201條
　　意圖供行使之用，而偽造、變造公債票、公司股票或其他有
  　價證券者，處3年以上10年以下有期徒刑，得併科3千元以下
    罰金。
　　行使偽造、變造之公債票、公司股票或其他有價證券，或意
  　圖供行使之用，而收集或交付於人者，處1年以上7年以下有
    期徒刑，得併科3千元以下罰金。
